【裁判字號】    97,裁,5184
【裁判日期】    971128
【裁判案由】    營利事業所得稅
【裁判全文】
最  高  行  政  法  院  裁  定
                                      97年度裁字第5184號
上  訴  人  萬騰企業有限公司
代  表  人  甲○○
被 上訴 人  財政部臺灣省北區國稅局
代  表  人  陳文宗
上列當事人間營利事業所得稅事件，上訴人對於中華民國97年8
月13日臺北高等行政法院97年度訴字第32號判決，提起上訴，本
院裁定如下：
    主  文
上訴駁回。
上訴審訴訟費用由上訴人負擔。
    理  由
一、按對於高等行政法院判決之上訴，非以其違背法令為理由，
    不得為之，行政訴訟法第242條定有明文。依同法第243條第
    1項規定，判決不適用法規或適用不當者，為違背法令；而
    判決有同條第2項所列各款情形之一者，為當然違背法令。
    又提起上訴，應以上訴狀表明上訴理由，並應添具關於上訴
    理由之必要證據，復為同法第244條第1項第4款及第2項所明
    定。準此，當事人對於高等行政法院判決提起上訴，如以高
    等行政法院判決有行政訴訟法第243條第1項規定之不適用法
    規或適用不當為理由時，其上訴狀或理由書應有具體之指摘
    ，並揭示該法規之條項或其內容；若係成文法以外之法則，
    應揭示該法則之旨趣；倘為司法院解釋或本院之判例，則應
    揭示該判解之字號或其內容；如以高等行政法院判決有行政
    訴訟法第243條第2項所列各款情形為理由時，其上訴狀或理
    由書應揭示合於該條項各款之事實。上訴狀或理由書如未依
    此項方法表明，或其所表明者與上開法條規定不合時，即難
    認為已對高等行政法院判決之違背法令有具體之指摘，其上
    訴自難認為合法。
二、本件上訴人對於臺北高等行政法院97年度訴字第32號判決（
    下稱原判決）上訴，雖以：(一)上訴人既已依法清算完結，依
    最高法院81年度民刑事庭會議決議及財政部民國（下同）79
    年10月27日台財稅第00000000號函釋意旨，上訴人之法人人
    格已消滅，其所滯欠之營利事業所得稅依法當然應予註銷，
    是原判決有判決不適用法規之違法。(二)上訴人於原審引用之
    財政部79年10月27日台財稅第00000000號及80年2月21日台
    財稅第801241743號函釋均編入財政部稅制委員會編印之80
    年版「稅捐稽徵法令彙編」，且上開函釋既以向法院聲報清
    算完結，並經法院准予備查，為法人人格消滅之原因，原處
    分及訴願決定對於上訴人最有利之法令竟不予援用，顯然違
    法，原判決更有判決不適用法規之違法。(三)按公司法第83、
    87、93、325、328、331、335、336、338、339、352、354
    及355條等規定，清算是否合法，應以法院之審酌及判斷為
    據。是公司之清算，依法係授權由所在地之普通法院審核，
    被上訴人並非公司法授權之主管機關，自不得越權推翻臺灣
    板橋地方法院核准清算完結之合法性，原處分及原判決似與
    公司法之有關規定有所違背。(四)上訴人之人格已歸於消滅，
    被上訴人既不依非訟事件法第23條第1項規定洽請法院撤銷
    本件清算完結准予備查之裁示，自不得任意指摘清算不合法
    等語，為其論據。惟核其上訴狀所載內容，或係重述其在原
    審業經主張而為原判決摒棄不採之陳詞，或係就原審所為論
    斷或駁斥其主張之理由，泛言原判決不適用法規及決議，而
    未具體表明原判決究竟有如何合於不適用法規或適用不當、
    或有行政訴訟法第243條第2項所列各款之情形，尚難認為已
    對原判決之如何違背法令有具體之指摘。依首揭規定及說明
    ，應認其上訴為不合法，應予駁回。至於上訴人所引上開財
    政部函釋、最高法院81年度民刑事庭會議決議、公司法各該
    規定，尚與本件清算並未合法完結之情形有別，併此敘明。
三、據上論結，本件上訴為不合法。依行政訴訟法第249條第1項
    前段、第104條、民事訴訟法第95條、第78條，裁定如主文
    。
中    華    民    國    97    年    11    月    28    日
                    最高行政法院第五庭
                        審判長法官  劉  鑫  楨
                              法官  林  茂  權
                              法官  黃  淑  玲
                              法官  吳  慧  娟
                              法官  曹  瑞  卿
以  上  正  本  證  明  與  原  本  無  異
中    華    民    國    97    年    11    月    28    日
                              書記官  張  雅  琴


司法院資訊處製作；財團法人民間司法改革基金會備份。
